臺灣雲林地方法院刑事裁定　　　　　　 100年度撤緩字第11號
聲　請　人　臺灣雲林地方法院檢察署檢察官
受　刑　人　江銘泉
上列聲請人因受刑人犯傷害案件，聲請撤銷緩刑之宣告（98年度
執緩字第57號），本院裁定如下：
    主  文
江銘泉之緩刑宣告撤銷。
    理  由
一、聲請意旨略以：受刑人江銘泉前因犯傷害罪，經本院於民國
    98年3 月6 日以98年度港簡字（聲請書誤載為簡字）第1 號
    判決應執行拘役20日，緩刑2 年，緩刑期間付保護管束，並
    向公益團體、地方自治團體或社區提供40小時之義務勞務，
    於98年3 月30日判決確定。而受刑人於前開緩刑期間內，並
    未依規定向檢察官指定之公益團體或地方自治團體或社區提
    供40小時之勞務義務，顯已違反刑法第74條第2 項第5 款規
    定，情節重大，足認原宣告之緩刑難收其預期之效果，有執
    行刑罰之必要，依刑法第75條之1 第1 項第4 款規定，得撤
    銷其緩刑之宣告，爰依刑事訴訟法第476 條規定，聲請裁定
    撤銷受刑人之緩刑宣告等語。
二、按於98年5 月19日刑法修正施行前，受緩刑之宣告，98年5
    月19日修正刑法施行後，仍在緩刑期內者，適用98年5 月19
    日修正施行之刑法第75條及第75條之1 規定，刑法施行法第
    6 條之1 第2 項定有明文。從而，本件係依舊法宣告緩刑，
    迄新法修正施行仍在緩刑期內，即應適用修正後刑法第75條
    及第75條之1 為緩刑之撤銷，合先敘明。
三、次按刑法第75條之1 第1 項第4 款規定：「受緩刑之宣告而
    有下列情形之一，足認原宣告之緩刑難收其預期效果，而有
    執行刑罰之必要者，得撤銷其宣告：……四違反第74條第2
    項第1 款至第8 款所定負擔情節重大者。」其修法理由略以
    ：「修正條文第74條第2 項增列法院於緩刑期間內，得命犯
    罪行為人於緩刑期內應遵守之事項（例如向被害人支付相當
    數額、向公庫支付一定之金額、接受精神、心理輔導、提供
    義務勞務或其他為預防再犯之事項），明定違反該條所定事
    項情節重大者，得撤銷其緩刑宣告，以期週延。至於所謂『
    情節重大』，係指：受判決人顯有履行負擔之可能，而隱匿
    或處分其財產、故意不履行、無正當事由拒絕履行或顯有逃
    匿之虞等情事而言。」故檢察官以行為人有刑法第75條之1
    第1 項各款事由，據以聲請撤銷緩刑之宣告，法院自應就行
    為人違反原緩刑宣告所定負擔情節是否重大，原宣告之緩刑
    ，對行為人是否有難收預期效果，而有執行刑罰之必要，為
    審認標準，資以裁量是否撤銷原緩刑宣告。再按緩刑之宣告
    應撤銷者，由受刑人所在地或其最後住所地之地方法院檢察
    官聲請該法院裁定之，刑事訴訟法第476 條亦有明文。
四、經查：
  (一)本件受刑人江銘泉前因傷害案件，經本院於98年3 月6 日以
    98年度港簡字第1 號刑事判決判處拘役20日，緩刑2 年，應
    於緩刑期間付保護管束，並向公益團體、地方自治團體或社
    區提供40小時之義務勞務，於98年3 月30日判決確定在案，
    有上開刑事判決及臺灣高等法院被告前案紀錄表各1 份在卷
    可稽。嗣因受刑人當時之住所為嘉義市東區盧厝里13鄰東洋
    新129 號，臺灣雲林地方法院檢察署分別於98年4 月24日
    、98年5 月25日發函囑託臺灣嘉義地方法院檢察署代為執行
    受刑人緩刑期內付保護管束，及受刑人緩刑期內付保護管束
    期間向檢察官指定之地方自治團體或社區提供40小時之義務
    勞務，經臺灣嘉義地方法院檢察署於98年6 月2 日核發執行
    保護管束指揮書，復指定受刑人前往「九華山地藏庵」提供
    義務勞務，履行期間自98年3 月30日起至100 年1 月29日止
    ，惟該受刑人僅於98年6 月10日至臺灣嘉義地方法院檢察署
    觀護人室聽取行政說明事項，未配合「九華山地藏庵」執行
    義務勞務；其後受刑人之住所地變更為雲林縣古坑鄉○○村
    ○ 鄰○○路12巷33弄17號，受刑人於98年11月24日向臺灣嘉
    義地方法院檢察署申請獲准將本案移至臺灣雲林地方法院檢
    察署繼續執行附條件緩刑義務勞務，經臺灣雲林地方法院檢
    察署於98年12月11日核發雲簡家金98年執保150 字第33859
    號執行保護管束指揮書，並於99年1 月6 日以雲檢家觀丙字
    第00305 號、於99年2 月23日以雲檢家觀丙字第4680號、於
    99年3 月18日以雲檢家觀丙字第07442 號、於99年4 月6 日
    以雲檢家觀丙字第09414 號函通知受刑人應遵期至指定機構
    報到，惟受刑人仍未按時報到；臺灣雲林地方法院檢察署再
    於99年4 月23日以雲檢家觀丙字第11565 號函通知受刑人逾
    期未至緩刑（該函誤載為緩起訴）執行機構執行義務勞務，
    特予告誡1 次，並請受刑人於99年5 月18日上午9 時至該署
    觀護人室報到，嗣後如再有違誤，將撤銷原處分等情，有臺
    灣雲林地方法院檢察署98年4 月24日雲檢家金98執保40字第
    10993 號、98年5 月25日雲檢家金98執緩57字第13905 號函
    、臺灣嘉義地方法院檢察署檢察官98年6 月2 日執行保護管
    束指揮書、執行附條件緩刑案件通知書、臺灣嘉義地方法院
    檢察署（附條件）緩刑付保護管束人應行注意事項切結書、
    附條件緩刑執行手冊、義務勞務工作日誌、附條件緩刑受保
    護管束人移轉執行申請書、臺灣嘉義地方法院檢察署檢察官
    98年執護助字第24號執行保護管束報到命令、臺灣雲林地方
    法院檢察署檢察官98年12月11日雲檢家金98年執保150 字第
    33859 號執行保護管束指揮書、臺灣雲林地方法院檢察署99
    年1 月6 日雲檢家觀丙字第00305 號、99年2 月23日雲檢家
    觀丙字第4680號、99年3 月18日雲檢家觀丙字第07442 號、
    99年4 月6 日雲檢家觀丙字第09414 號、99年4 月23日雲檢
    家觀丙字第11565 號函等在卷可參（見臺灣雲林地方法院檢
    察署98年度執保字第40號執行卷宗第6 頁、98年度執緩字第
    57號執行卷宗第21頁、98年度執保字第40號執行卷宗第8 頁
    、98年度執護勞字第110 號觀護卷宗第57頁、第63頁至第67
    頁、98年度執保字第150 號執行卷宗第8 頁、第13頁、98年
    度執護勞字第110 號觀護卷宗第6 頁、第11頁、第13頁、第
    15頁、第17頁）。
  (二)又受刑人雖於99年5 月27日至臺灣雲林地方法院檢察署觀護
    人室報到，然經該署於99年5 月31日以雲檢家觀丙字第1562
    9 號函指定其前往「社團法人雲林縣蒲公英服務關懷協會」
    提供義務勞務，受刑人僅於99年6 月8 日至該協會完成報到
    手續，未配合「社團法人雲林縣蒲公英服務關懷協會」執行
    義務勞務，臺灣雲林地方法院檢察署復於99年6 月21日以雲
    檢家觀丙字第17839 號函通知受刑人逾期未到場執行義務勞
    務，違反緩刑附帶（該函誤載為緩起訴處分）應遵守事項，
    特此告誡，並請受刑人於收文後立即向指定機構（蒲公英關
    懷協會）報到履行，嗣後如再有違誤，將報請檢察官撤銷緩
    刑之宣告（該函誤載為緩起訴處分），惟受刑人猶未理睬；
    臺灣雲林地方法院檢察署即於99年7 月26日以雲檢家觀丙字
    第21485 號函通知受刑人逾期未到場執行義務勞務，違反緩
    刑附帶（該函誤載為緩起訴處分）應遵守事項，特此告誡，
    並請受刑人於99年8 月10日上午9 時到達該署觀護人室報到
    說明，嗣後如再有違誤，將報請檢察官撤銷緩刑之宣告（該
    函誤載為緩起訴處分），受刑人仍未遵期報到；臺灣雲林地
    方法院檢察署再於99年9 月6 日以雲檢文觀丙字第25771 號
    、於99年10月6 日以雲檢文觀丙字第29048 號、於99年11月
    3 日以雲檢文觀丙字第32191 號、於99年12月2 日以雲檢文
    觀丙字第35265 號、於100 年1 月6 日以雲檢文觀丙字第00
    535 號函通知受刑人逾期未到場執行義務勞務，違反緩刑附
    帶（該函誤載為緩起訴處分）應遵守事項，特此告誡，並請
    受刑人於收文後立即向指定機關、機構（蒲公英關懷協會）
    報到履行，嗣後如再有違誤，將報請檢察官撤銷緩刑之宣告
    （該函誤載為緩起訴處分），受刑人亦均置之不理；另臺灣
    雲林地方法院檢察署於99年6 月14日、99年9 月8 日、99年
    10月27日至社團法人雲林縣蒲公英服務關懷協會訪查義務勞
    務執行情形，依訪查表記載，受刑人於報到後均未至該協會
    執行，且因受刑人於易服義務勞務履行期間，經社團法人雲
    林縣蒲公英服務關懷協會依法通知報到3 次以上未到，該協
    會乃於100 年2 月15日以雲蒲字第990011號函檢還受刑人義
    務勞務工作日誌、執行手冊予臺灣雲林地方法院檢察署等情
    ，亦有該署執行義務勞務被告約談報告表、99年5 月31日雲
    檢家觀丙字第15629 號函、社團法人雲林縣蒲公英服務關懷
    協會執行義務勞務通知書、臺灣雲林地方法院檢察署99年6
    月21日雲檢家觀丙字第17839 號、99年7 月26日雲檢家觀丙
    字第21485 號、99年9 月6 日雲檢文觀丙字第25771 號、99
    年10月6 日雲檢文觀丙字第29048 號、99年11月3 日雲檢文
    觀丙字第32191 號、99年12月2 日雲檢文觀丙字第35265 號
    、100 年1 月6 日雲檢文觀丙字第00535 號函、99年6 月14
    日、99年9 月8 日辦理緩起訴處分義務勞務執行情形訪查表
    、99年10月27日辦理易服社會勞動執行情形訪查紀錄表、社
    團法人雲林縣蒲公英服務關懷協會100 年2 月15日雲蒲字第
    990011號函、臺灣雲林地方法院檢察署義務勞務工作日誌、
    執行手冊、送達證書等件附卷可稽（見臺灣雲林地方法院檢
    察署98年度執護勞字第110 號觀護卷宗第22頁、第26頁至第
    51頁）。
  (三)本院認受刑人可履行義務勞務之期間長達近2 年，迄今均未
    完成任何義務勞務，顯見受刑人違反緩刑所定之負擔情節重
    大，且受刑人於履行期間，經臺灣雲林地方法院檢察署予以
    8 次告誡，受刑人竟均置若罔聞，亦未向該署陳明有何難以
    履行義務勞務之情事，業經本院核閱臺灣雲林地方法院檢察
    署98年度執護勞字第110 號觀護卷宗屬實。從而，受刑人無
    正當事由拒絕履行此項負擔，堪認其違反緩刑應負擔之情節
    重大，難認其有悔悟改過之心，給予緩刑宣告確實難收預期
    之效果，而有執行刑罰之必要。是本件聲請意旨所載上情為
    有理由，應予准許，裁定如主文所示。
四、依刑事訴訟法第476 條，刑法第75條之1 第1 項第4 款，裁
    定如主文。
中    華    民    國  100     年    3     月    23    日
                  刑事第二庭  法  官  文昌
以上正本證明與原本無異。
如不服本裁定，應於裁定送達後5 日內向本院提出抗告狀（須附
繕本）。
                              書記官  張簡純靜
中    華    民    國   100    年    3     月    23    日